【裁判字號】    92,交抗,1133
【裁判日期】    921231
【裁判案由】    違反道路交通管理處罰條例
【裁判全文】
臺灣高等法院交通事件裁定                      九十二年度交抗字第一一三三號
    抗告人即
    受處分人  甲○○
右抗告人因受處分人甲○○反道路交通管理處罰條例案件，不服臺灣桃園地方法院中
華民國九十二年十月三十一日裁定（九十二年度交聲字第四一０號），提起抗告，本
院裁定如左：
    主  文
抗告駁回。
    理  由
一、按，依道路交通管理處罰條例第五十六條第一項第一款規定：在禁止臨時停車處
    所停車者，處新臺幣六百元以上一千二百元以下罰鍰。
二、經查，抗告人即受處人甲○○所有之車牌號碼ＩＡＰ｜１１６機車，於民國（下
    同）九十二年六月六日十四時十八分許，在桃園縣中壢市○○○路六十二號前禁
    止臨時停車處所違規停車，經桃園縣警察局交通隊中壢分隊掣單舉發，有現場照
    片一幀、桃警交字第Ｄ１Ａ○三二二九五號舉發違反道路交通管理事件通知單一
    紙在卷可稽（見原審卷第五頁、第九頁）。
三、抗告人即受處人甲○○雖辯稱：伊所擁有之機車從未停放在該處，但為何伊機車
    會被移至相片所示處，伊並不知情，是否遭人惡作劇或故意移至違規處，攝製違
    規照片，亦屬非不可能；桃園監理站違稽Ａ字第０九二０００二四三二號函所附
    相片經異議人詳細審閱後，發現該相片與一般交通警察所檢附的違規相片有下列
    出入點，該照片明顯缺少攝製日期時間地點等資料，伊懷疑這張違規相片可能被
    人合成嫌疑加工製造云云。惟查，受處人甲○○所有之車牌號碼ＩＡＰ｜１１６
    於前揭時、地，停放於人行道上未設有停車格處，依道路交通管理處罰條例第三
    條第三款規定「人行道係指為專供行人通行之騎樓、走廊，及劃設供行人行走之
    地面道路... 等」，爰此員警予以舉發拖吊並無違誤等情，有違規現場照片、桃
    園縣政府警察局九十二年六月二十六日桃警交字第０九二０００八一一三號函附
    在原審卷第五頁、第十三頁可參。次查，執行勤務之員警與受處分人並無任何怨
    恨仇隙，自無干冒刑責於所掌管之公文書上故意為不實之登載，或故意將現場相
    片加工合成製造違規停車照片之必要。至於，受處分人所指：是否遭人惡作劇或
    故意移至違規處攝製違規照片，或違規相片可能係被人合成加工製造乙節；遍閱
    全卷並查無相關資料以為佐證，此節應僅係受處分人個人臆測之詞，尚不足為受
    處分人為有利之認定。是受處分人於右揭時、地，確實有在禁止臨時停車處所停
    放車牌號碼ＩＡＰ｜１１６號機車之違反道路交通安全規則行為，可堪認定。
四、原處分機關交通部公路局新竹區監理所桃園監理站於受理申訴後，仍依道路交通
    管理處罰條例第五十六條第一項第一款規定，裁處異議人罰鍰新臺幣六百元，並
    無不當；原法院駁回抗告人之聲明異議，於法亦無不合。
五、抗告意旨雖以：按道路交通管理處罰條例第七之二條汽車駕駛人之行為有左列情
    形之一，當場不能或不宜攔截舉發者，得對汽車所有人逕行舉發處罰，本案並無
    不宜攔截製單舉發之情事；又，雖然執勤員警與受處分人並無怨恨仇隙，但只要
    員警提出證據有瑕疵，即可認定執法程序有瑕疵，所提相片不足採信；更何況木
    前社會對於員警包娼、包賭多有所聞，警界風氣敗壞已是眾人皆知云云。惟查，
    本案有無「不宜攔截製單舉發」之情事，核與受處分人之違規行為是否成立無關
    。次查，依卷附資料，並未見承辦員警提出之證據照片有何瑕疵之情事，受處分
    人認員警所提照片不足採信，並無理由。再查，縱使部分員警有包娼、包賭情事
    ，亦不影響其他員警依法執行公權力之公正性。抗告意旨執前詞指摘原裁定不當
    ，為無理由，其抗告應予駁回。
六、據上論結，應依道路交通案件處理辦法第二十六條、刑事訴訟法第四百十二條，
    裁定如主文。
中      華      民      國    九十二    年     十二     月    三十一    日
                              臺灣高等法院交通法庭
                                  審判長法  官  劉  景  星
                                        法  官  陳  志  洋
                                        法  官  陳  博  志
右正本證明與原本無異。
不得再抗告。
                                        書記官  陳  嘉  文
中      華      民      國    九十三    年      一      月      五      日


司法院資訊處製作；財團法人民間司法改革基金會備份。
